# 项目资产减值

提问人：al2006091174 时间：2021-11-21 23:37:19
陈版及各位老师，现在遇到这样一个问题请教大家。一个项目公司，拥有两各项目资产，一个是填埋垃圾厂（先建），一个是垃圾焚烧厂（后建），现在均已完工。起初只建立了垃圾填埋厂，后来因为处理量不能满足需求，相关部门同意建一个垃圾焚烧厂。但 2020 年环保政策发生变化，需关停垃圾填埋厂，至 21 年填埋厂正式关闭，该垃圾填埋场 21 年年底全额计提减值准备是否恰当？目前政府部门并没有明确的补偿性的措施，由于项目的特殊性（PPP项目），社会资本肯定也不会放弃追偿，且垃圾焚烧厂作为垃圾填埋厂的补充，走了简易的审批手续，并未单独审批。在目前没有任何外部补偿方案的前提，全额计提减值是否草率了？PPP协议中明确约定“因承担政府公益性指令性任务造成经济损失的，甲方应给予相应的补偿”，只不过预计截至 21 年 12 月 31 日，项目公司收到明确的补偿方案的概率较低，贸然提减值个人认为是不恰当的，如果明年给补偿，就会造成今年提大额减值，明年确认大额收入的情况。是否可以不计提减值，只披露事项？该报告需要对外公告，请各位老师予以指导。

回答人：chenyiwei
这种情况还是建议与政府多沟通，即使最终的补偿方案不能很快确定，但至少要明确可获得的补偿是否不低于填埋场相关金融资产或者无形资产的账面价值，首先把是否要计提减值的问题确定下来。